de: Geeigneter Ort für die Luke: Decke; Boden; Dach; Wand; Sonstiges
vi: Vị trí cửa sập phù hợp: Trần nhà; Sàn nhà; Mái nhà; Tường; Khác
zh-CN: 孵化合适位置: 天花板; 地板; 屋顶; 墙; 其他
en: Hatch suitable location: Ceiling; Floor; Roof; Wall; Other
el: Κατάλληλη τοποθεσία καταπακτής: Οροφή; Δαπέδου; Στέγη; Τοίχος; Άλλο
pl: Odpowiednia lokalizacja włazu: Sufit; Podłoga; Dach; Ściana; Inne
th: ตำแหน่งประตูเล็กที่เหมาะสม: เพดาน; พื้น; หลังคา; ผนัง; อื่นๆ
sv: Lämplig luckplats: Tak; Golv; Tak; Vägg; Övrigt
bg-BG: Подходящо място за отвора тип „люк“: Таван; Под; Покрив; Стена; Други
nb: Egnet lukeplassering: Tak; Gulv; Tak; Vegg; Annet
pt-BR: Local adequado para escotilha: Teto; Piso; Telhado; Parede; Outro
ro-RO: Locație potrivită trapă: Plafon; Podea; Acoperiș; Perete; Altele
tr: Bölmenin uygun konumu: Tavan; Zemin; Çatı; Duvar; Diğer
ja: ハッチの設置に適した場所: 天井; 床; 屋根; 壁; その他
hr-HR: Prikladna lokacija za vratašca: Strop; Pod; Krov; Zid; Ostalo
fi: Luukun sopiva sijainti: Katto; Lattia; Katto; Seinä; Muu
fr: Emplacement approprié pour la trappe: Plafond; Sol; Toit; Mur; Autre
ko: 해치의 적합한 위치: 천장; 바닥; 지붕; 벽; 기타
zh-TW: 開口適用地點: 天花板; 地板; 屋頂; 牆; 其他
sk-SK: Vhodné umiestnenie poklopu: Strop; Podlaha; Strecha; Stena; Iné
sl-SI: Primerna lokacija za odprtino: Na strop; Tla; Streha; Na steni; Drugo
ru: Место установки люка: Потолок; Пол; Крыша; Стена; Другое
hu: Csapóajtó megfelelő helye: Mennyezet; Padló; Tető; Fal; Egyéb
nl: Geschikte locatie luik: Plafond; Vloer; Dak; Muur; Andere
pt-PT: Localização adequada de portinhola: Teto; De chão; Telhado; Parede; Outro
lt-LT: Tinkama prieigos durelių vieta: Lubos; Grindys; Stogas; Siena; Kita
da: Velegnet placering af luge: Loft; Gulv; Tag; Væg; Andet
es: Ubicación adecuada de la escotilla: Techo; Suelo; Tejado; Pared; Otros
it: Tipo di posizionamento ideale del portello: Soffitto; Pavimento; Tetto; Parete; Altro
cs: Vhodné umístění dvířek: Strop; Podlaha; Střecha; Stěna; Jiné